臺灣桃園地方法院刑事交通事件裁定　　99年度交聲字第1020號
原處分機關　交通部公路總局新竹區監理所中壢監理站
異　議　人　林玉婷
上列異議人即受處分人因違反道路交通管理處罰條例案件，不服
交通部公路總局新竹區監理所中華民國99年2 月9 日壢監裁字第
裁53-DP0000000號違反道路交通管理事件裁決書所為之處分，聲
明異議，本院裁定如下：
    主  文
異議駁回。
    理  由
一、原處分意旨略以：異議人即受處分人林玉婷於民國99年4 月
    17日凌晨2 時43分許，騎乘車號625-CJN 號重型機車，在新
    北市( 原台北縣) 五股鄉○○○ 路3 公里處有「兩輛車以上
    機車在道路上以併行方式駕車並有競駛情形」之違規情事，
    為臺北縣政府警察局交通隊員警舉發，並填製臺北縣政府警
    察局北縣警交大字第C00000000 號舉發違反道路交通管理事
    件通知單，經原處分機關認異議人違反道路交通管理處罰條
    例第43條第3 項、第4 項、第5 項( 原裁決書漏載) 、第67
    條第2 項前段( 原裁決書漏載) 、第24條第1 項第3 款( 原
    裁決書漏載) 等規定，裁處異議人罰鍰30,000元，吊銷駕駛
    執照（3 年內不得考領駕駛執照）、應接受道路交通安全講
    習及吊扣前揭重型機車之牌照3 個月等語。
二、聲明異議意旨略以：當時伊與其他朋友只是路過該路段，雖
    然該路段有其他飆車族，但伊與朋友們並不是飆車族，且是
    因為舉發員警開大燈尾隨，所以伊與朋友們才開得如此地快
    ，但伊並沒有飆車等語。
三、按二輛以上之汽車共同違反第一項規定，或在道路上競駛、
    競技者，處汽車駕駛人新臺幣三萬元以上九萬元以下罰鍰，
    並當場禁止其駕駛及吊銷其駕駛執照；汽車駕駛人有第一項
    第一款、第二款或前項行為者，並吊扣該汽車牌照三個月；
    汽車駕駛人違反第一項、第三項規定者應接受道路交通安全
    講習；汽車駕駛人，曾依第二十九條第四項、第三十條第三
    項、第三十五條第三項前段、第四項前段、第三十七條第三
    項、第四十三條、第六十一條第一項第三款、第四款後段規
    定吊銷駕駛執照者，三年內不得考領駕駛執照；汽車駕駛人
    之行為有下列情形之一，當場不能或不宜攔截製單舉發者，
    得逕行舉發：一、闖紅燈或平交道。二、搶越行人穿越道。
    三、在道路收費停車處所停車，不依規定繳費。四、不服指
    揮稽查而逃逸，或聞消防車、救護車、警備車、工程救險車
    之警號不立即避讓。五、違規停車或搶越行人穿越道，經各
    級學校交通服務隊現場導護人員簽證檢舉。六、行經設有收
    費站、地磅之道路，不依規定停車繳費或過磅。七、經以科
    學儀器取得證據資料證明其行為違規。前項第七款之科學儀
    器應採固定式，並定期於網站公布其設置地點。但汽車駕駛
    人之行為屬下列情形之一者，不在此限：一、蛇行、危險方
    式駕車或二輛以上之汽車競駛或競技。第一項逕行舉發，應
    記明車輛牌照號碼、車型等可資辨明之資料，以汽車所有人
    為被通知人製單舉發，道路交通管理處罰條例第43條第3 項
    、第4 項前段、第5 項前段、第67條第2 項前段、第7 條之
    2 第1 項、第2 項第1 款、第4 項分別定有明文。又道路交
    通管理處罰條例第43條第3 項所指「二輛以上之汽車在道路
    上競駛者」，係指二輛以上汽車有相互超越追逐、競賽比快
    之情形，而競速過程中，二輛車或為並行競駕或為互相超越
    。
四、經查：
  (一)異議人於上揭時間，在新北市五股鄉○○○路（疏洪道）騎
    乘車號625-CJN 號重型機車，為警逕行舉發一節，業據異議
    人所坦認，且有臺北縣政府警察局北縣警交大字第C0000000
    0 號舉發違反道路交通管理事件通知單1 紙、蒐證錄影光碟
    1 片足憑，可認異議人於上揭時、地，騎乘車號625-CJN 號
    重型機車，為警逕行舉發之事實。
  (二)本案舉發之經過，業據證人即警員許育誠於本院調查中到庭
    具結證稱：當天晚上勤務中心通報疏洪道內有飆車族，伊跟
    所長同事共3 人服勤，所長當場指示，返所換車，攜帶蒐證
    攝影機，到現場配合其他派出所的巡邏車，一起驅趕飆車族
    及蒐證，現場就是堤防裡的路叫疏洪一路，飆車族會把道路
    前後封鎖，然後在裡面競速與競技。道路兩旁是停車場，會
    有許多圍觀青少年觀看，但是警方到現場時人群就會散掉，
    等到警方離開時，才重新聚集，本件當天凌晨2 點40分左右
    伊等在疏洪一路及疏洪六路口看到異議人所屬的團體，他們
    往疏洪八路的方向行駛，伊等跟在他們的後面進行蒐證，突
    然間有1 輛騎士穿著黃色外套，騎乘車號37-878重型機車，
    他帶頭往前加速行駛，整個團體就跟著加速前進，異議人的
    機車也有在裡面加速前進，當時車速大約是接近一百，到了
    疏洪一路及疏洪八路時右轉，經過7 號越堤道，在五工一路
    與五工六路上，該團體有併行競速的行為，而該異議人的車
    輛，也有超越雙黃線逆向的情事，伊等就據實告發。異議人
    的團體是因為Ｊ37-878這台車加速，才跟著加速，不是因為
    伊等逼近才加速。五工一路到五工六路上，大約850 公尺長
    ，該團體都是以上述的速度在違規行駛，過程中沒有其他車
    輛加入，因為其他旁邊都是護欄。伊在疏洪一路口就看到異
    議人車輛之車號，庭呈光碟中也看得到，異議人是屬於上述
    飆車團體等語，再經本院當庭勘驗由證人許育誠所提出之蒐
    證錄影光碟，結果為：「1.在畫面右側有約13輛機車在路口
    綠燈亮時，快速往左側行駛，車牌號J37-878 著黃色上衣之
    駕駛人在最後面，之後該駕駛人加速行駛，其他車輛跟著行
    駛，期間有明顯的引擎加速聲。2.在影片0 分49秒時有看到
    異議人的車，3.在影片2 分15秒時，畫面最右側之機車跟著
    其他車快速併駛，4.蒐證車在上開機車之後方，影片2 分29
    秒時有聽到車內對話稱現在速度100 。5.在影片畫面2 分40
    秒時，出現異議人625-CJN 車號機車，跟著其他車快速併駛
    ，且逆向行駛。6.車道的右側有水泥柵欄，蒐證過程未見車
    輛在期間匯入車陣中。」，此勘驗結果，核與證人許育誠所
    證述之上開情節相符，而異議人亦坦承畫面一開始於路口綠
    燈亮時快速往左側行駛之約13輛機車中包括伊所駕駛者，伊
    行車時速約80公里。又證人許育誠既係現場目擊者，並全程
    在後跟拍，顯然對現場狀況甚為瞭解，且經具結願以負擔刑
    法偽證罪之風險來擔保其證言之真實性，則其所為證言可信
    性相當高，應具有憑信性，應堪採信。此外，並有舉發違反
    道路交通管理事件通知單1 紙、原處分機關裁決書、蒐證錄
    影光碟1 片附卷可稽，異議人於上開時、地與2 輛以上，包
    括異議人所騎乘機車之群組，顯非單純、偶然停等紅燈後之
    一同起動而為之駕駛行為，而確有2 輛以上機車共同在道路
    上高速併行競駛之違規行為，至堪認定。
  (三)異議人雖以其等一行騎士，一開始行車速度不快，係因警方
    蒐證車輛逼近云云置辯，惟由蒐證錄影光碟內容以觀，警方
    蒐證車輛尚未跟於異議人等一行機車後方時，異議人業與其
    他約12部機車於紅綠燈前集結，並於路口綠燈亮時快速行駛
    ，足見異議人所辯係因警方蒐證車輛逼近，一行人車輛之速
    度始升高云云，自難採信。又依蒐證錄影光碟內容以觀，異
    議人等一行機車，於警方蒐證跟拍時，雖僅有一次車牌號碼
    J37-878 號著黃色上衣之駕駛人明顯超越他車之行為，然異
    議人等一行機車均併行高速行駛，且於彎道及下坡減速路段
    亦未減速，試圖擺脫蒐證跟拍，集體高速行駛，甚至均往同
    一方向、同一彎道疾駛，蒐證過程未見車輛在期間匯入車陣
    中，顯然已造成其他用路人之不便及危險，顯非單純之超速
    違規行為。要之，異議人確有與其他車輛高速併行競駛之行
    為，異議人上開所辯，屬事後避就卸責之詞，實難採信。
五、綜上，異議人確有在上揭時、地，騎乘車號625-CJN 號重型
    機車於道路上與他車共同高速併行競駛之違規行為。則原處
    分機關依道路交通管理處罰條例第43條第3 項、第4 項、第
    5 項、67條第2 項前段、第24條第1 項第3 款之規定，裁處
    異議人罰鍰30,000元，吊銷駕駛執照（3 年內不得考領駕駛
    執照）、應接受道路交通安全講習及吊扣前揭重型機車之牌
    照3 個月，核無違誤。從而，異議人之異議為無理由，應予
    駁回。
據上論斷，應依道路交通管理處罰條例第87條第2 項、道路交通
事件處理辦法第18條，裁定如主文。
中    華    民    國   100    年    2     月    23    日
                  交通法庭    法  官  李麗珍
以上正本證明與原本無異。
如不服本裁定，應於送達後5 日內，向本院提出抗告狀。
                              書記官  阮蘭翔
中    華    民    國   100    年    3     月    3     日